【裁判字號】    99,簡,222
【裁判日期】    991031
【裁判案由】    偽造文書
【裁判全文】
臺灣桃園地方法院刑事判決               99年度簡字第222號
公  訴  人  臺灣桃園地方法院檢察署檢察官
被      告  甲○○
            乙○○
上列被告均因偽造文書案件，經檢察官提起公訴（98年度偵字第
3441號、26625 號），被告均自白犯罪，本院認為宜以簡易判決
處刑，爰不經通常審判程序，逕以簡易判決處刑如下：
    主      文
甲○○犯行使變造特種文書罪，處有期徒刑貳月，如易科罰金，
以新臺幣壹仟元折算壹日。扣案之變造「三三三－ＤＬＭ」機車
牌照壹面沒收。
乙○○犯偽造署押罪，累犯，處有期徒刑月，如易科罰金，以
新臺幣壹仟元折算壹日。九十八年一月二十三日二十時十分及九
十八年一月二十四日十五時三十五分製作之警詢筆錄受訊問人及
被訊問人欄內偽造「丙○○」名義之署押共肆枚均沒收之。
    事實及理由
一、按刑事訴訟法第449 條第1 項規定之案件，檢察官依通常程
    序起訴，被告自白犯罪，認為宜以簡易判決處刑者，得不經
    通常審判程序，逕以簡易判決處刑；又依此簡易判決所科之
    刑以宣告緩刑、得易科罰金或得易服社會勞動之有期徒刑及
    拘役或罰金為限。刑事訴訟法第449 條第2 項、第3 項分別
    定有明文。查本件被告甲○○、乙○○分別所犯偽造文書案
    件，雖經公訴人提起公訴，本院依通常程序審理（本院99年
    度易字第766 號），然經本院訊問時被告就渠等分別為之偽
    造文書犯行均已自白犯罪，參以卷內現存證據，認本案被告
    合於以簡易判決處刑之要件，經本院合議庭評議結果，認本
    件宜改以簡易判決處刑，爰不經通常審判程序，逕以簡易判
    決處刑，合先敘明。
二、本件犯罪事實及證據，除(一)被告甲○○犯罪事實部分更正「
    將其所有之普通重型機車牌照號碼333 －ＤＬＭ，以黏貼黑
    色膠帶之方式，變造為939 －ＤＥＭ」，並補充「為逃避警
    方查緝」、「足生損害於監理機關對於機車牌照之管理正確
    性」；證據部分補充其於警詢、檢察官偵查中及本院行準備
    程序時之自白（98年度偵字第3441號卷第一卷第54頁、第
    247 頁；本院99年度審易字第948 號卷第82頁背面；本院99
    年度易字第766 號卷第103 頁背面）、桃園縣政府警察局龜
    山分局扣押物品目錄表（同上偵查卷第153 頁至第159 頁）
    、扣押物品照片（同上偵查卷第57頁）、扣案變造之號碼
    333 －ＤＬＭ機車牌照1 面；(二)被告乙○○犯罪事實部分應
    更正為「乙○○前於95年間，因竊盜案件，經本院於95年3
    月28 日 以95年度壢簡字第278 號判決判處有期徒刑6 月確
    定，於95年11月6 日經易科罰金而執行完畢。詎乙○○明知
    一己涉犯違反毒品危害防制條例及竊盜等案件，業經偵、審
    機關通緝在案」、「足以生損害於『丙○○』暨警察及司法
    機關對於刑事案件被告人別資料之管理正確性」；證據部分
    補充被告乙○○於警詢及本院行準備程序時之自白（同上偵
    查卷第66頁至第67頁；本院99年度審易字第948 號卷第125
    頁背面；本院99年度易字第766 號卷第103 頁背面）、桃園
    縣政府警察局龜山分局大林派出所98年1 月23日晚間8 時10
    分及翌（24）日下午3 時35分警詢筆錄（同上偵查卷第59頁
    至第65頁）者外，餘均引用如附件檢察官起訴書所載。
三、論罪科刑之法律依據
  (一)被告甲○○部分：按汽車牌照為行車之許可憑證，道路交通
    安全規則第12條已明示其性質，既為行車「許可之憑證」，
    有如菸酒專賣憑證，為刑法第212 條之特種文書，應依刑法
    第212 條論罪科刑。是核被告甲○○所為，係犯刑法第216
    條、第212 條之行使變造特種文書罪。被告係變造特種文書
    後進而行使，其變造之低度行為，為行使之高度行為吸收，
    不另論罪。爰審酌被告為逃避警方查緝，將其所有之機車牌
    照變造後，將之懸掛而後騎乘機車上路以行使之，所為殊不
    足取，然衡其犯罪所生危害尚屬輕微，及其犯後既已坦認犯
    行，尚有悔意等一切情狀，爰量處如主文所示之刑，並諭知
    易科罰金之折算標準，以期自新。扣案之號碼333 －ＤＬＭ
    機車牌照1 面，係被告所有供犯本件行使變造特種文書犯行
    所用之物，爰依刑法第38條第1 項第2 款之規定，宣告沒收
    。至被告用以變造之黑色膠帶未經扣案，衡情經拍照撕起應
    已丟棄，亦無證據證明尚存，是不得為沒收之宣告，附此敘
    明。
  (二)被告乙○○部分：按在警、偵訊筆錄之「受訊問人」或「被
    訊問人」欄上之簽名及捺指印，與在酒精測定紀錄表、口卡
    、刑事案件照片黏貼紀錄表、酒後生理協調平衡檢測紀錄卡
    中之「受測者」或空白處之簽名及捺指印性質相同，僅係證
    明受測者及受訊問者為何人，均不能表示簽名者有製作文書
    之意思。故被告冒用「丙○○」名義，捺印偽造指印於警詢
    筆錄「受訊問人」及「被訊問人」2 欄其上，核其所為，係
    犯刑法第217 條之偽造署押罪。被告於2 次警詢筆錄製作之
    際，均在桃園縣政府警察局龜山分局大林派出所製作筆錄冒
    名「丙○○」並捺指印，核其所為時空緊接，侵害法益類型
    均相同，顯係基於偽造署押之單一犯意，各次舉動具接續犯
    之實質上一罪關係。被告前於95年間因竊盜案件，經本院於
    95年3 月28日以95年度壢簡字第278 號判決判處有期徒刑6
    月確定，於95年11月6 日經易科罰金而執行完畢，有臺灣高
    等法院被告前案紀錄表在卷可稽，其於有期徒刑執行完畢後
    5 年內，故意再犯本件有期徒刑以上之罪，為累犯，爰依刑
    法第47條第1 項之規定，應加重其刑。爰審酌被告犯行足以
    生損害於「丙○○」暨警察及司法機關掌握刑案被告人別資
    料正確性，更足以影響其涉案件刑事追訴、審判及處罰，無
    非試圖不遭察覺其前所涉違反毒品危害防制條例及竊盜等案
    件經通緝在案之事實，動機尚難謂佳，然犯後既已坦認犯行
    ，實有悔意等一切情狀，爰量處如主文所示之刑，並諭知易
    科罰金之折算標準，以期自新。被告接續於2 次警詢筆錄製
    作均於各該筆錄內之「受訊問人」及「被訊問人」2 欄內冒
    用「丙○○」名義捺印偽造指印各1 枚（合計4 枚），均為
    偽造署押，不問屬於被告與否，爰依刑法第219 條之規定，
    均予宣告沒收。
四、應依刑事訴訟法第449 條第2 項、第450 條第1 項、第454
    條第2 項、第451 條之1 第4 項前段，刑法第216 條、第
    212 條、第217 條第1 項、第41條第1 項前段、第38條第1
    項第2 款、第219 條，刑法施行法第1 條之1 第1 項、第2
    項前段，逕以簡易判決處如主文所示之刑。
中    華    民    國    99    年    10    月    31    日
                  刑事第十一庭  法  官  吳宗航
以上正本證明與原本無異。
如不服本判決應於收受判決後10日內向本院提出上訴書狀，並應
敘述具體理由。其未敘述上訴理由者，應於上訴期間屆滿後20日
內向本院補提理由書「切勿逕送上級法院」。
                                書記官  鄭乃甄
中    華    民    國    99    年    11    月    3     日
附錄論罪科刑之法條：
中華民國刑法第216條
行使第210 條至第215 條之文書者，依偽造、變造文書或登載不
實事項或使登載不實事項之規定處斷。
中華民國刑法第212條
偽造、變造護照、旅券、免許證、特許證及關於品行、能力服務
或其他相類之證書、介紹書，足以生損害於公眾或他人者，處1
年以下有期徒刑、拘役或3百元以下罰金。
中華民國刑法第217條
偽造印章、印文或署押，足以生損害於公眾或他人者，處3 年以
下有期徒刑。
盜用印章、印文或署押，足以生損害於公眾或他人者，亦同。
中華民國刑法第219條
偽造之印章、印文或署押，不問屬於犯人與否，沒收之。

司法院資訊處製作；財團法人民間司法改革基金會備份。
